【裁判字號】    95,易,62
【裁判日期】    950323
【裁判案由】    贓物等
【裁判全文】
臺灣基隆地方法院刑事判決                95年度易字第62號
公  訴  人    臺灣基隆地方法院檢察署檢察官
被      告    丙○○
                        (現於基隆看守所附設勒戒所勒戒中)
上列被告因竊盜案件，經檢察官聲請簡易判決處刑（九十四年度
偵字第四九六四號），及移送併案（九十五年度偵字第四八七號
、第一一六九號），本院因認有刑事訴訟法第四百五十一條之一
第四項但書第二款情形，改依通常程序審理並判決如下：
    主  文
丙○○共同連續於夜間侵入有人住居之建築物竊盜，累犯，處有
期徒刑拾月。
    事  實
一、丙○○前因違反毒品危害防制條例案件，經台灣高等法院以
    九十二年度上訴字第二五０一號判處應執行有期徒刑十月，
    於民國九十三年十一月四日方縮刑期滿執行完畢，竟仍不知
    悔改，或一人單獨或分別與賴義忠、李耀忠（二人另案審理
    ）共同基於意圖為自己不法所有之概括犯意，於附表各編號
    所示之時地，以附表編號之犯罪方法，竊取各如附表所示之
    財物，嗣分別經警循線查獲。
二、案經基隆市警察局第一分局及台北縣警察局金山分局分別報
    請臺灣基隆地方法院檢察署檢察官偵查起訴及移送併辦。
    理  由
一、本件被告丙○○所犯非死刑、無期徒刑、最輕本刑為三年以
    上有期徒刑之罪，亦非高等法院管轄第一審案件，其於準備
    程序進行中，就被訴事實為有罪之陳述，經法官告知其簡式
    審判程序之旨，並聽取公訴人及被告之意見後，依刑事訴訟
    法第二百七十三條之一第一項之規定，經合議庭裁定由受命
    法官獨任進行簡式審判程序，合先敘明。
二、前揭事實，業據被告於警訊及偵、審中供承不諱，核與共犯
    賴義忠、李耀宗及收受贓物之許進隆供証一致，並與各附表
    所示之被害証人戊○○、丁○○、甲○○、己○○、乙○○
    指証相符，此外，復有贓物認領保管單三件及及照片等在卷
    可稽，是本案事証明確，被告犯行洵堪認定，自應依法論科
    。
三、核被告所為，於附表編號一、三係犯刑法第三百二十條第一
    項之竊盜罪，於附表編號二則係犯同法第三百二十一條第一
    項第一款之加重竊盜罪。被告於附表編號一竊盜犯行與賴義
    忠，於附表編號二竊盜犯行與林耀宗，分別有犯意聯絡及行
    為分擔，均為共同正犯。又其前後如附表所示之三次竊盜犯
    行，時間緊接，犯罪基本構成要件相同，顯係基於概括犯意
    反覆為之，應依連續犯之規定，從重論以一加重竊盜罪，並
    加重其刑。而公訴人原僅起訴被告於附表編號一之竊盜犯行
    ，而不及附表編號二、三犯行，然如前述，其與已起訴部分
    為連續犯之裁判上一罪，亦為原起訴效力所及，本院因得併
    予審判，附此敘明。至被告前因違反毒品危害防制條例案件
    ，經台灣高等法院以九十二年度上訴字第二五０一號判處應
    執行有期徒刑十月，於九十三年十一月四日方縮刑期滿執行
    完畢，此有台灣高等法院被告前案紀錄表一件在卷可按，其
    於有期徒刑執行完畢後五年內再犯有期徒刑以上之本罪，係
    屬累犯，並應依法遞予加重其刑。爰審酌被告之品行、智識
    ，年輕力壯不思戮力工作求財，竟為購毒施用而為之犯罪動
    機、手段、方法、結果，所竊財物，惟犯後尚能供承不諱，
    態度亦稱良好等一切情狀，乃量處如主文所示之刑，以資懲
    儆。
四、至附表編號三之扣案鑰匙一支，被告辯稱非其所有，本案復
    查無其他任何積極証據足認係被告所有，乃不予宣告沒收，
    併此敘明。
五、據上論斷，應依刑事訴訟法第四百五十二條、第二百九十九
    條第一項前段，刑法第二十八條、第五十六條、第三百二十
    條第一項、第三百二十一條第一項第一款、第四十七條，罰
    金罰鍰提高標準條例第一條前段，判決如主文。
中    華    民    國    95    年    3    月    23    日
                  刑事第五庭法  官  陳玉雲
以上正本證明與原本無異。
對於本件判決如有不服，應於收受送達後10日內，向本院提出上
訴書狀，上訴於臺灣高等法院，並按他造當事人之人數附具繕本
。
中    華    民    國    95    年    3     月    24    日
                            書記官  王毓嫻
附錄論罪法條
中華民國刑法第320條第1項
(普通竊盜罪、竊佔罪)
意圖為自己或第三人不法之所有，而竊取他人之動產者，為竊盜
罪，處 5 年以下有期徒刑、拘役或 500 元以下罰金。
中華民國刑法第321條第1項第1款
犯竊盜罪而有左列情形之一者，處 6 月以上、 5 年以下有期徒
刑：
一  於夜間侵入住宅或有人居住之建築物、船艦或隱匿其內而犯
    之者。
附表
┌──┬─────┬───┬──────┬──────┐
│編號│時間、地點│行為人│  犯罪事實  │   證  據   │
│    │          │      │            │            │
├──┼─────┼───┼──────┼──────┤
│ 1  │94年12月11│丙○○│丙○○、賴義│1.被告丙○○│
│    │日3時許   │賴義忠│忠利用大門未│  、賴義忠自│
│    │          │      │鎖之機會侵入│  白        │
│    ├─────┤      │左開工寮，徒│2.被害人指訴│
│    │台北縣萬里│      │手竊取被害人│3.證人許進隆│
│    │鄉頂社四十│      │戊○○、陳文│  證述      │
│    │號旁工寮內│      │慶所有之船用│4.贓物認領保│
│    │          │      │螺旋槳1只、 │  管單2紙（ │
│    │          │      │XLPE80平方電│  被害人楊銀│
│    │          │      │纜銅線2捆、 │  來、陳慶文│
│    │          │      │車牙機2台、 │  ）        │
│    │          │      │台電電纜線8 │            │
│    │          │      │公斤，得手後│            │
│    │          │      │電請許進隆到│            │
│    │          │      │場協助以其所│            │
│    │          │      │有之3490-KL │            │
│    │          │      │載運上述物品│            │
│    │          │      │，嗣經警於94│            │
│    │          │      │年12月11日10│            │
│    │          │      │時許獲報循線│            │
│    │          │      │查獲。      │            │
│    │          │      │            │            │
│    │          │      │            │            │
│    │          │      │            │            │
├──┼─────┼───┼──────┼──────┤
│    │          │      │            │            │
│ 2  │95年1月11 │丙○○│李耀宗駕駛車│1.被告丙○○│
│    │日凌晨    │李耀宗│號KS-28489號│  、共犯李耀│
│    │          │      │贓車搭載被告│  宗自白    │
│    ├─────┤      │丙○○，於夜│2.被害人孫淑│
│    │台北縣金山│      │間侵入有人居│  娟、己○○│
│    │鄉三界村半│      │住之前開精舍│  指訴      │
│    │嶺31之3號 │      │，竊取電視機│3.贓物認領保│
│    │金寶山菩提│      │1 台、DVD 放│  管單1紙   │
│    │精舍      │      │影機1 台、石│            │
│    │          │      │雕女人、石臼│            │
│    │          │      │、老鷹木雕1 │            │
│    │          │      │座、觀音巷石│            │
│    │          │      │雕1 座、龍柱│            │
│    │          │      │、陶甕、食用│            │
│    │          │      │醋等。嗣經警│            │
│    │          │      │於93年1 月13│            │
│    │          │      │日於李耀宗台│            │
│    │          │      │北縣金山鄉三│            │
│    │          │      │界村41號住處│            │
│    │          │      │起獲贓物，並│            │
│    │          │      │循線查獲許聰│            │
│    │          │      │華。        │            │
│    │          │      │            │            │
│    │          │      │            │            │
│    │          │      │            │            │
│    │          │      │            │            │
├──┼─────┼───┼──────┼──────┤
│ 3  │95年1 月13│丙○○│被告丙○○見│1.被告丙○○│
│    │日19時許  │      │友人李耀宗因│  自白      │
│    │          │      │竊案遭逮捕，│2.所有人林芬│
│    │          │      │見其使用車號│  蘭指訴    │
│    ├─────┤      │KS-2849自小 │3.證人賴義忠│
│    │台北縣金山│      │客車鑰匙仍插│  證述      │
│    │鄉重和村林│      │於車上（所有│4.贓物認領保│
│    │口路附近奇│      │人林芬蘭，於│  管單1紙   │
│    │峰石餐廳停│      │95年1 月11日│            │
│    │車場      │      │上午11時許遭│            │
│    │          │      │竊），竟基於│            │
│    │          │      │意圖為自己不│            │
│    │          │      │法所有之犯意│            │
│    │          │      │，逕竊取使用│            │
│    │          │      │，嗣於同日20│            │
│    │          │      │時許，於台北│            │
│    │          │      │縣金山鄉仁愛│            │
│    │          │      │路67巷14號前│            │
│    │          │      │經警查獲。  │            │
└──┴─────┴───┴──────┴──────┘


司法院資訊處製作；財團法人民間司法改革基金會備份。
